最　高　行　政　法　院　裁　定
110年度聲再字第305號
聲　請　人　張安東                                      

上列聲請人因與相對人臺東縣政府間有關人事行政事務事件，對
於中華民國102年7月18日本院102年度裁字第962號裁定聲請再審
，經高雄高等行政法院110年度再字第22號裁定移送本院審理，
本院裁定如下：
　　主  文
再審之聲請駁回。
再審訴訟費用由聲請人負擔。
　　理  由
一、按行政訴訟法第276條第4項、第5項規定：「再審之訴自判
    決確定時起，如已逾5年者，不得提起。但以第273條第1項
    第5款、第6款或第12款情形為再審之理由者，不在此限。」
    、「對於再審確定判決不服，復提起再審之訴者，前項所定
    期間，自原判決確定時起算。但再審之訴有理由者，自該再
    審判決確定時起算。」上開規定依同法第283條規定，於對
    於確定裁定聲請再審準用之。
二、本件聲請人因有關人事行政事務事件，循序提起行政訴訟，
    經高雄高等行政法院（下稱原審法院）101年度訴字第128號
    判決（下稱原確定判決）就起訴聲明（二）至（五）部分判
    決駁回聲請人之訴，聲請人不服，提起上訴，經本院102年
    度裁字第962號裁定（下稱原確定裁定）駁回上訴確定在案
    （另其餘起訴聲明（一）、（六）部分經原審法院裁定駁回
    ，聲請人不服，提起抗告，復經原審法院以抗告逾期為由裁
    定駁回而告確定）。聲請人仍不服，主張原確定裁定有行政
    訴訟法第273條第1項第1款、第14款所定事由，向原審法院
    聲請再審，經原審法院以110年度再字第22號裁定移送本院
    審理。
三、經查，聲請人對原確定判決提起上訴，經本院以其未具體表
    明原確定判決有何違背法令事由，上訴為不合法，於民國10
    2年7月18日以原確定裁定駁回其上訴，是原確定判決於102
    年7月18日即告確定，此有原確定裁定在卷可稽，聲請人於1
    10年7月8日為本件再審之聲請，且未表明係依行政訴訟法第
    273條第1項第5款、第6款或第12款之事由聲請再審，距原確
    定判決確定時，已逾5年，依前開規定，其再審之聲請顯不
    合法，應予駁回。又聲請再審係對於確定裁定所設救濟程序
    ，自應針對已受裁定之當事人及事項始得提起，原確定裁定
    既僅列臺東縣政府為相對人，則聲請再審僅能以渠等為相對
    人，是聲請人於聲請狀中增列王○○等人為相對人，因非原確
    定裁定之當事人或其繼受人，此部分於法亦有未合，併予駁
    回。另聲請意旨雖主張已承審過本薪俸事件之法官應予迴避
    云云，惟查承辦上開事件之法官均非本件聲請再審之審理法
    官，不生應否迴避之問題，併予說明。
四、據上論結，本件聲請為不合法。依行政訴訟法第283條、第2
    78條第1項、第104條、民事訴訟法第95條、第78條，裁定如
    主文。
中　　華　　民　　國　　110　年　　10 　 月　　28　 　日
                    最高行政法院第一庭
                        審判長法官  侯　東　昇　
                              法官　簡　慧　娟
                              法官　鍾　啟　煌
                              法官　蔡　紹　良
                              法官　王　碧　芳

以  上  正  本  證  明  與  原  本  無  異
中　　華　　民　　國　　110 　年　　10　　月　　28　　日
　　　　　　　　　　　　　　　書記官　葉　倩　如